臺灣屏東地方法院刑事判決
94年度訴字第1133號
公　訴　人　臺灣屏東地方法院檢察署檢察官
被　　　告　甲○○
　　　　　　　　　　（另案在臺灣高雄第二監獄受刑中）
上列被告因違反毒品危害防制條例案件, 經檢察官提起公訴（94
年度毒偵字第2638號）及移送併辦（94年度毒偵字第2764號）,
本院裁定依簡式審判程序審理, 判決如下:
    主  文
甲○○連續施用第一級毒品, 累犯, 處有期徒刑壹年捌月, 扣案
（已使用過之）注射針筒壹支及海洛因殘渣袋壹包均沒收銷燬之
; 扣案（尚未使用之）注射針筒壹支及葡萄糖壹包均沒收。又施
用第二級毒品, 累犯, 處有期徒刑陸月。應執行有期徒刑貳年,
扣案（已使用過之）注射針筒壹支及海洛因殘渣袋壹包均沒收銷
燬之; 扣案（尚未使用之）注射針筒壹支及葡萄糖壹包均沒收。
    事  實
一、甲○○前於民國88年間, 因施用毒品案件, 經本院裁定令入
    戒治處所施以強制戒治, 期間獲法院裁定停止戒治而出所,
    所餘戒治期間付保護管束, 迄89年3 月15日保護管束期滿為
    止, 其停止戒治之裁定均未撤銷, 臺灣屏東地方法院檢察署
    檢察官遂以89年度毒偵字第136 號不起訴處分確定。惟其不
    知警惕, 旋再因施用毒品, 為臺灣高雄地方法院檢察署檢察
    官提起公訴並向法院聲請強制戒治獲准。其受起訴部分, 嗣
    經臺灣高雄地方法院以90年度訴字第825 號判決應執行有期
    徒刑1 年確定；強制戒治部分, 則於91年11月13日由法院停
    止戒治付保護管束。詎甲○○竟於保護管束期間內施用第一
    、二級毒品, 為檢察官提起公訴, 其施用第一級毒品部分,
    為本院以91年度訴字第258 號判決判處有期徒刑8 月確定;
    施用第二級毒品部分則為本院以91年度易字第1472號判決判
    處有期徒刑7 月確定, 其前開停止戒治之處分亦遭法院撤銷
    , 返所執行強制戒治, 迄92年4 月18執行完畢。而其上開三
    確定判決所處之刑則應接續執行至94年6 月9 日期滿, 然於
    93年10月14日即獲假釋出獄, 迄刑期屆滿為止, 其假釋均未
    撤銷, 其未執行之刑, 以已執行論。詎其毒癮已深, 竟於前
    開假釋期間, 再次施用第一級毒品, 於94年3 月至5 月間被
    查獲後, 由檢察官提起公訴, 並由本院於94年7 月6 日以94
    年度訴字第523 號判決判處有期徒刑1 年6 月確定（現在監
    服刑中）。
二、詎甲○○不知悔改, 竟又基於施用第一級毒品之犯意, 自94
    年8 月26日晚間某時起至94年11月6 日12時40分止, 在其位
    於屏東縣滿州鄉○○村○○路58號住所內及屏東縣恆春鎮○
    ○路、南光路天鵝湖渡假飯店對面之便利超商停車場內, 以
    每1 天施用2 次或每7 天施用1 次不等之頻率及以針筒注射
    之方式, 連續施用第一級毒品海洛因多次；另基於施用第二
    級毒品之犯意, 於94年8 月29日21時10分（採尿時間）往前
    回溯72小時內某時, 在不詳處所, 以點火燒烤毒品, 使之汽
    化後再吸取其煙霧之方式, 施用第二級毒品甲基安非他命1
    次。期間先於94年8 月29日20時40分, 在高雄市苓雅區○○
    ○路與福德三路口, 為警發現形跡可疑, 經其同意進往警局
    採尿送驗而第1 次查獲; 復於94年11月6 日12時40分許, 在
    屏東縣恆春鎮○○路、南光路天鵝湖渡假飯店對面之便利超
    商停車場內為警第2 次當場查獲, 並扣得其所有, 已用以施
    打海洛因毒品之注射針筒1 支; 尚未使用、預備施打海洛因
    毒品之注射針筒1 支、海洛因毒品殘渣袋1 包及葡萄糖1 包
    。
三、案經高雄市政府警察局苓雅分局移送臺灣高雄地方法院檢察
    署偵辦, 復報請台灣高等法院高雄分院檢察署移轉臺灣屏東
    地方法院檢察署檢察官偵查起訴及移送併辦。
    理  由
一、前開事實業據被告甲○○於本院審理時坦承不諱, 且其於94
    年8 月29日為警查獲時所採集之尿液, 經送驗結果, 確呈嗎
    啡及甲基安非他命陽性反應; 其於94年11月6 日為警查獲時
    所採集之尿液, 經警方以簡易快速篩檢試檢驗結果, 則呈嗎
    啡及海洛因陽性反應。此分別有高雄市政府警察局苓雅分局
    偵辦毒品案件嫌疑人尿液採證代碼對照表、濫用藥物尿液檢
    驗體監管紀錄表、高雄市立凱旋醫院濫用藥物尿液檢驗報告
    及屏東縣警察局涉嫌違反毒品危害防制條例毒品初步檢驗報
    告單各1 紙附卷可稽, 並有注射針筒2 支、殘渣袋1 包及葡
    萄糖1 包扣案供憑, 足證被告自白與事實相符。此外, 被告
    前因施用毒品案件, 而受有如前所示之觀察勒戒及強制戒治
    執行完畢等情, 亦有臺灣高等法院被告前案紀錄表在卷足憑
    , 本件事證明確, 被告犯行洵堪認定。
二、按海洛因為第一級毒品, 甲基安非他命為第二級毒品, 毒品
    危害防制條例第2 條第2 項第1 、2 款分別定有明文。被告
    於受強制戒治執行完畢釋放後5 年內再度施用海洛因及甲基
    安非他命毒品, 核其所為, 係犯毒品危害防制條例第10條第
    1 項之施用第一級毒品罪及同條第2 項之施用第二級毒品罪
    。其持有毒品之行為均為施用毒品之犯行所吸收, 不另論罪
    。其所犯上開兩罪, 犯意各別, 罪名不同, 應分論併罰。被
    告先後多次施用第一級毒品, 時間緊接, 所犯罪名相同, 顯
    係基於概括犯意反覆為之, 為連續犯, 爰依刑法第56條之規
    定以一罪論, 並加重其刑。又被告前有如事實欄所示之科刑
    及執行情形, 有臺灣高等法院被告前案紀錄表附卷足憑, 其
    於刑之執行完畢後5 年內, 再犯本件有期徒刑之兩罪, 為累
    犯, 亦均應依法加重其刑, 且因其所犯施用第一級毒品罪部
    分, 同時有兩項刑之加重事由, 應依法遞加之。又檢察官雖
    僅就被告於94年8 月29日21時10分（採尿時間）往前回溯72
    小時內某時施用第一級毒品之犯行提起公訴, 然檢察官就犯
    罪事實一部起訴者, 其效力及於全部, 本案被告自94年8 月
    26 日 晚間某時起至94年11月6 日12時40分止間連續多次施
    用第一級毒品海洛因之犯行, 雖未記載在起訴書犯罪事實欄
    內, 然與原起訴部分有連續犯之關係, 已如前述, 本院自應
    就屬於裁判上一罪之該部犯罪事實一併加以裁判。爰審酌被
    告之智識程度、曾有違反肅清煙毒條例及多次違反毒品危害
    防制條例之犯罪前科（卷附臺灣高等法院被告前案紀錄表參
    照）, 素行不佳, 本件犯罪動機、施用毒品之頻率、次數、
    方法, 其前已有施用毒品犯行, 經觀察勒戒、強制戒治及受
    徒刑執行後, 仍無法戒除毒癮而再度施用, 且併同施用兩種
    毒品, 顯見其毒癮非輕, 毫無戒毒意志可言, 惟於本院審理
    中坦承犯行, 態度尚稱良好等一切情狀, 分別量處如主文所
    示之刑, 並合併定其應執行之刑, 以資懲儆。扣案注射針筒
    1 支為被告用以施打第一級毒品之工具, 殘渣袋1 包則為第
    一級毒品海洛因之包裝袋, 業據被告供明, 衡情該針筒及包
    裝袋內均含有海洛因殘餘成份, 難以析離, 應將其整體視為
    海洛因毒品, 併依毒品危害防制條例第18條第1 項前段規定
    沒收銷燬之。至扣案另支注射針筒乃預備供被告施打海洛因
    毒品之工具, 惟尚未使用; 而扣案葡萄糖1 包則為被告預備
    於下次施打海洛因毒品時, 用以稀釋海洛因濃度等情, 亦據
    被告於本院審理中供明, 故該支注射針筒及葡萄糖1 包衡情
    尚未與毒品沾黏, 僅為預備供被告犯施用第一級毒品罪所用
    之物, 應依刑法第38條第1 項第2 款規定宣告沒收。
據上論斷, 應依刑事訴訟法273 條之1 第1 項、第299 條第1 項
前段, 毒品危害防制條例第10條第1 項、第2 項、第18條第1 項
前段, 刑法第11條、第56條、第47條、第51條第5 款、第38條第
1 項第2 款, 判決如主文。
中　　華　　民　　國　　94　　年　　12　　月　　30　　日
                  刑事第四庭    法  官  王以齊
以上正本證明與原本無異。
如不服本判決應於收受本判決送達後十日內向本院提出上訴書狀
，其未敘述上訴理由者，並得於提起上訴後十日內向本院補提理
由書狀（均須按他造當事人之人數附繕本）「切勿逕送上級法院
」
中　　華　　民　　國　　94　　年　　12　　月　　30　　日
                                 書記官  盧姝伶
附錄本判決論罪法條
毒品危害防制條例第10條：
施用第一級毒品者, 處6 月以上5 年以下有期徒刑。
施用第二級毒品者, 處3 年以下有期徒刑。
